# Michael de Oliveira

Arquiteto de Software | Gerente de TI | Gerente de Tecnologia

Brasileiro, 33
Morando em Blumenau / SC
(47) 99108.3796
<a href="https://www.linkedin.com/in/michael-oliveira-57167940/michael.etec@gmail.com">https://www.linkedin.com/in/michael-oliveira-57167940/michael.etec@gmail.com</a>



## Resumo

Eu tenho trabalhado com desenvolvimento de software por 13 anos. Eu tenho um MBA em arquitetura de software e também várias certificações técnicas que são relevantes para área de TI. Eu tenho trabalhado também em grande parte com gerenciamento de equipe no desenvolvimento de grandes projetos. Além disso, tenho experiência como consultor para empresas de TI, oferecendo um serviço estratégico e diferenciado através de transformação digital utilizando tecnologias como IA, Blockchain, IoT, entre outras. Como arquiteto software foi responsável por grandes projetos de visibilidade nacional, contemplando todas as fases do projeto desde a definição de arquitetura até sua entrega em produção. Em 2017 atuou como gerente de arquitetura com um time de arquitetos de software, cientistas de dados e profissionais de usabilidade em atuação de inúmeros projetos de diferentes tecnologias.

# Formação Acadêmica

- Tecnólogo: Desenvolvimento de Sistemas Comerciais, Instituo de tecnologia de São Paulo Brasil
- Graduação: Sistemas de informação, Cruzeiro do Sul Brasil
- Especialização: Web Development for Web Application, Furb Blumenau Brasil
- Master of Business: Arquitetura de Software, IGTI

# Certificações

- MCSA: Web Applications
- MCPS: Microsoft Certified Professional
- MS: Programming in HTML5 with JavaScript and CSS3
- MCSD: App Builder 2017
- MCSD: Web Applications

## Histórico profissional

- 2015 a 2019 AMcom Sistemas de Informação SC, Brasil
  - Head de Tecnologia e Inovação
  - Arquiteto de Software
  - O Analista de Sistemas Sênior
- 2009 a 2014 Cetil Sistemas de Informação SC, Brasil
  - Analista de Sistemas Sênior
- 2005 a 2008:
  - o <u>Professor</u>: Centro Paula Souza SP, Brasil.
  - O Consultor: Independente SP, Brasil.

#### **Habilidades**

Inovador / Dinamismo / Comunicação / Agilidade / Visão Estratégica / Liderança / Resiliência / Gestão com OKR/ Planejamento estratégico / Auto-motivação / Pro-Atividade / Foco / Gerenciamento de conflito / Auto-gerenciado / Orientado a objetivo / Desenvolvimento Web / Cloud (AWS, Azure) / Arquitetura de Software / DevOps / Lean.

## **Idiomas**

Inglês: AvançadoPortuguês: Nativo